# 权益法核算持有的上市公司股权，后续损益调整问题

提问人：ketao 时间：2020-11-26 08:05:10
请教陈版主：
A公司为上市公司，B公司从A公司控股股东处购买26%股权后对A公司有重大影响，在长投-权益法核算，购买价格为交割日前一天（非资产负债表日）的二级市场收盘价，B公司后续权益法核算计算损益调整应该是怎么计算呢，是直接用A公司在这期间的权益变动乘以持股比例吗？
我们正常在确认应享有被投资单位净损益的份额时，以取得投资时被投资单位可辨认净资产的公允价值为基础，对被投资单位的净利润进行调整后进行确认，但是此处收购上市公司股权未做资产评估，直接以二级市场价格作为定价基础，请问此时的后续损益调整应该怎么计算？
谢谢陈版主！

回答人：chenyiwei
在 2006 版长投准则的应用指南中，曾有以下说明，仅供参考。要注意的是 2014 版长投准则应用指南未纳入以下内容。
存在下列情况之一的，可以按照被投资单位的账面净损益与持股比例计算确认投资损益，但应当在附注中说明这一事实及其原因。
（ 1 ）无法可靠确定投资时被投资单位各项可辨认资产等的公允价值；
（ 2 ）投资时被投资单位可辨认资产等的公允价值与其账面价值之间的差额较小；
（ 3 ）其他原因导致无法对被投资单位净损益进行调整。